

DATA DIRI

TTL: Tuban, 17 Oktober 2000

Domisili : Tuban, Jawa Timur

Bahasa : Indonesia & English

HUBUNGI SAYA

bagasmgs@gmail.com

6282337030833

DEVELOPMENT SKILLS

• • • • Project Management

•••• Front End Development

••• Back End Development

SPECIAL SKILLS

•••• Laravel Web Development

•••• Bootstrap CSS Framework

•••• JQuery (Javascript Framework)

PENCAPAIAN

Juara 1 Lomba LKS Web Design Tingkat Kabupaten (2017)

Design Web store.trueve.co.id (2022)

Design Web al-makkiyah.com (2023)

BAGAS FATCHUR AFNAN

FRONT END DEVELOPER

PROFIL

Front End Web Developer yang memiliki pengalaman pengembangan website dengan EJS, Javascript, Jquery, Svelte dan CSS Expert. Saat ini bekerja sama dengan Merchant.id yang telah memiliki 10+ produk layanan penjualan dan 1000+ pengguna aktif bulanan

RIWAYAT PENDIDIKAN

SMK Negeri 3 Tuban

Rekayasa Perangkat Lunak | Juli 2015 - Mei 2018

- Mempelajari tentang Hardware Komputer
- Mempelajari tentang Pemrograman Web secara native
- Mempelajari tentang Pemrograman C++
- Mempelajari tentang Pemrograman Java
- Tergabung dengan Axioo Class Program

Universitas Brawijaya

D3 - Teknologi Informasi & Komputer Fakultas Ilmu Komputer | Agustus 2018 - Juli 2021

- IPK: 3.80
- Memperdalam tentang Ilmu Pemrograman Web & Jaringan Komputer
- Tugas Akhir: Rancang Bangun Sistem Pemesanan Jasa Pangkas Rambut Berbasis Web

PENGALAMAN BEKERJA

Front-End Web Developer PT. Codelaris Inti Sinergi - Malang

1 Desember 2021 - Sekarang

- Portofolio
 - merchant.id
 - o side.link/elementor-optimized
 - o al-makkiyah.com
 - o dizaglow.com
 - o account.merchant.id
 - o builder.merchant.id
 - o omni.merchant.id
 - crm.merchant.id
 - cod.merchant.idform.merchant.id

Bagas Afnan

Tuban 62355 bagasmgs@gmail.com +62 823 3703 0833

Frontend web developer who has experience using EJS, Javascript, and other styling support programming languages. Currently working with Merchant.id which already has 10+ sales service products and 1000+ monthly active users

Personal Details

Date Of Birth: 2000-10-17

Highest Career Level: Experienced **Total years of experience:** 2

Work Experience

Frontend Web Developer

PT. Codelaris Inti Sinergi - Malang December 2021 to Present

Create and manage the interface of the websites:

- merchant.id
- store.trueve.id
- dizaglow.com
- dizanaga.com
- bgskin.shop
- al-makkiyah.com
- aurasecret.id

as well as marketplace product websites made by merchant.id, including :

- app.merchant.id
- account.merchant.id
- builder.merchant.id
- · omni.merchant.id
- domain.merchant.id
- form.merchant.id
- cod.merchant.id
- crm.merchant.id
- rotator.merchant.id
- accountant.merchant.id
- creator.merchant.id

By using HTML, Native CSS or Framework CSS like Bootstrap, EJS, JavaScript, and Svelte Framework in the developing process. And also using the API to integrate data from the server into the UI with the help of Backend Developer team.

IT Support

PT. Suryaraya Rubberindo Industries - Bogor January 2017 to March 2017

- Responsible for maintenance of 300+ Client Computers and Virtual Computer
- Responsible for hardware, network maintenance, documentation, and data of IT goods in the warehouse and installed on the user
- Performing network installation between buildings and Configuring user network routing

Education

Diploma 3 in Information Technology

Universitas Brawijaya - Malang July 2018 to June 2021

Skills

- Maintenance
- Javascript
- EJS (2 years)
- CSS
- HTML
- Operating System
- Network Troubleshooting
- Webpack (2 years)
- MySQL
- Windows OS (8 years)
- Svelte
- Jquery (2 years)

Awards

Juara 1 LKS Web Design Tingkat Kabupaten Tuban

2017

Juara 1 Lomba Kompetensi Siswa pada bidang Web Design di tingkat kabupaten dan mewakili Kabupaten Tuban Untuk Kompetisi Lomba Kompetensi Siswa di tingkat Provinsi

NIK: 3523131710000002

ID Number: 3523131710000002



Nomor Ijazah: 564022020000239 Certificate Number: 564022020000239

UNIVERSITAS BRAWIJAYA

Keputusan Menteri PTIP No. 1 tahun 1963 tanggal 5 Januari 1963; Keputusan Presiden RI No. 196 tahun 1963 tanggal 23 September 1963

Menyatakan bahwa

certifies that

Bagas Fatchur Afnan

Nomor Induk Mahasiswa: 183140714111012

Student Number: 183140714111012

Tempat dan tanggal lahir: Tuban, 17 Oktober 2000

Place and date of birth: Tuban, October 17, 2000

telah menyelesaikan dan memenuhi segala syarat pendidikan Program Diploma III pada

has completed and fulfilled all requirements for the vocational Program at

Fakultas Ilmu Komputer

Faculty of Computer Science

Program Studi: Teknologi Informasi; Konsentrasi Teknologi Informasi dan Komputer in the field of Information and Computer Technology

sehingga kepadanya diberikan ijazah serta gelar

thereby is awarded the degree of

Ahli Madya (A.Md.)

Diploma in Computer Engineering

dengan segala hak dan kewajiban yang melekat pada gelar tersebut.

with all the privileges and obligations belonging thereto.

Ditetapkan dan diterbitkan di Malang pada tanggal 28 Juli 2021.

Given under the common seal of Universitas Brawijaya at Malang on July 28, 2021.

Dekan, Dean,

Wayan Firdaus Mahmudy, S.Si., MT., Ph.D. NIP. 197209191997021001



Rektor, Rector.

Prof. Dr. Ir. Nuhfil Hanani AR., M.S. NIP. 195811281983031005



UNIVERSITAS BRAWIJAYA

Keputusan Menteri PTIP No. 1 tahun 1963 tanggal 5 Januari 1963 Keputusan Presiden RI No. 196 tahun 1963 tanggal 23 September 1963

TRANSKRIP AKADEMIK

ACADEMIC TRANSCRIPT

NO: 564022020000239

NAMA *

: Bagas Fatchur Afnan

: 183140714111012

NOMOR INDUK Student Number

TEMPAT/TGL. LAHIR : Tuban, 17 Oktober 2000
Place/Date of Birth Tuban, October 17, 2000

TAHUN MASUK Year of Enrollment

: 2018/2019

FAKULTAS

: Ilmu Komputer

Computer Science

PROGRAM STUDI

: Teknologi Informasi ; Konsentrasi Teknologi

Informasi dan Komputer

Study Program

Information and Computer Technology

JENJANG PENDIDIKAN: Diploma III Level of Education

Dioloma 3 Program

TANGGAL LULUS	: 28 Juli	2021
Date of Completion	: July 28, 20	221

NO No 1	KODE Code VKK0402	MATA KULIAH Course Subjects Administrasi Basis Data Mobile Terapan Appled Mobile Database Administration	SKS x NILAI Credit x Grade			NO No		MATA KULIAH Course Subjects	SKS x NILAI Credit x Grade		
			4	А	16	15	VOK0004	Kewarganegaraan Civics	2 A	A	8
2	VKK0415	Analisis Sistem Informasi Berbasis Mobile	4	В	12	16	VPS0304	Logika Informatika Logic Informatics	3	A	12
3	VOK0003	Mobile Based Information System Analysis Bahasa Inggris English	2	A	8	17	VPK0417	Matematika Dasar Basic Mathematics	2	A	8
4	VPK0419	Basis Data (SQL) Database (SQL)	4	В	12	18	VPK0422	Mobile Programming Berbasis Android Android Mobile Programming	4	A	16
5	VOK0005	Dasar Teknologi Informasi Fundamentals of Information Technology	3	A	12	19	VKK0406	Mobile Programming Terapan Applied Mobile Programming	4	A	16
6	VPK0416	Dasar dan Algoritma Pemrograman Basic and Programming Algorithm	3	A	12	20	VOK0010	PKL/Magang/OJT On The Job Training	4	Α	16
7	VPK0421	Desain User Interface Berbasis Mobile Mobile User Interface Design	4	A	16	21	VOK0012	Pancasila Pancasila	2	A	8
8	VPS0308	Desain Web Web Design	4	A	16	22	VPK0429	Pemrograman Berorientasi Obyek (Java)	4	A	16
9	VKK0408	Enterprise Resource Planning Enterprise Resource Planning	4	Α	16	23	VPK0432	Object Oriented Programming (Java) Pemrograman Mobile Berbasis HTML 5 & Javascript	4	B+	14
10	VKK0401	Implementasi Mobile Programming Lanjut	4	A	16	24	VPK0434	Javascriot and HTML 5 Mobile Programming Pemrograman Mobile Untuk IOS	4	A	16
10	VICKO401	Advanced Mobile Programming	-	~	10	-	AL VOITSE	Mobile Programming for IOS	1	^	10
11	VKK0405	Implementasi Pemrograman Web Untuk Mobile	4	A	16	25	VPK0431	Pemrograman Web Server Web Server Programming	4	Α	16
12	VKK0422	Mobile Web Programming Implementasi Perancangan UI Untuk Mobile	4	А	16	26	VPK0433	Pemrograman Web Server Lanjut (API dan Web Service)	4	B+	14
		Mobile UI Design						Advanced Web Server Programming (API & Web Server)			
13	VPS0309	Jaringan Komputer Computer Networking	4	В	12	27	VOK0001	Pendidikan Agama dan Etika Keahlian Religion and Ethics	2	Α	8
14	VOK0007	Kepemimpinan Leadership	3	A	12	28	VOK0014	Pra Kuliah Keahlian (Orientasi DUDI)	2	Α	8



UNIVERSITAS BRAWIJAYA

Keputusan Menteri PTIP No. 1 tahun 1963 tanggal 5 Januari 1963 Keputusan Presiden RI No. 196 tahun 1963 tanggal 23 September 1963

29	VPK0423	Praktek Pemrograman Berorientasi Obyek Berbasis Mobile (Java) The Practise of Mobile Programming	3	Α	12	32	VKK0409	Sistem Basis Data Mobile Mobile Database System	4	B+	14
30	VPK0430	Rekayasa Perangkat Lunak dan Analisa Perancangan Sistem	3	В	9	33	VPK0418	Struktur Data Dala Structure	2	В	6
31	VPK0420	Software Engineering and Analysis of System Design Sistem Basis Data Berbasis Mobile Mobile Detabase System	4	Α	16	34	VOK0011	Tugas Akhir Final Project	4	A	16

JUDUL TUGAS AKHIR: Rancang Bangun Sistem Pemesanan Jasa Pangkas Rambut Berbasis Web

Title of Final Project

Design and Development of Web-Based Barbershop Service Ordering System

JUMLAH SKS

Total Credits

IPK : 3.80

: 116

Cumulative GPA

Dekan, Dean

Wayan Firdaus Mahmudy, S.Si., MT., Ph.D. 4

NIP. 197209191997021001

JUMLAH SKS X NILAI : 441
Total Credits x Grade

PREDIKAT KELULUSAN : Dengan Pujian

Cum Laude

lang, 28 Juli 2021

PERRIOF DE r. Nulfil Hanani AR., MS. 195811281983031005

Nomor: 03/IX/MKKS,TBN/2017



MUSYAWARAH KERJA KEPALA SEKOLAH (MKKS) SEKOLAH MENENGAH KEJURUAN KABUPATEN TUBAN



Memberikan penghargaan kepada:

BAGAS FATCHUR AFNAN

SMK Negeri 3 Tuban Kab. Tuban, Jawa Timur

Sebagai Pemenang Pertama Bidang Lomba Web Design Pada Lomba Kompetensi Siswa (LKS) Tingkat Kabupaten Tuban Tahun 2017 di Tuban, 16 - 23 September 2017

Mengetahui

Kepala Cabang Dinas Pendidikan

Propinsi Jawa Timur Wil. Kab. Tuban

T-U B-A N

NIP. 19641012 199802 1 004

Tuban, 23 September 2017 Ketua MKKS SMK Kab. Tuban

Drs. Basuki, SST., M.Pd.

NIP. 19690115 199703 1 004